臺灣屏東地方法院刑事判決　　　　　　　100年度易字第503號
公　訴　人　臺灣屏東地方法院檢察署檢察官
被　　　告　蘇瑞榮
上列被告因竊盜等案件，經檢察官提起公訴（100 年度偵字第22
46號），本院判決如下：
    主  文
蘇瑞榮犯竊盜罪，處拘役伍拾日，如易科罰金，以新臺幣壹仟元
折算壹日。
    事  實
一、蘇瑞榮意圖為自己不法之所有，基於竊盜之犯意，於民國99
    年6 月10日晚上7 時許，在屏東縣新園鄉○○路之小林海產
    店旁，持自備之鑰匙，徒手竊取陳炎宗所有車牌號碼OLW-38
    8 號機車1 輛得手，並將車牌卸下丟棄於海中。嗣於100 年
    1 月15日上午11時10分許，在屏東縣潮州鎮之光春圓環，因
    張程麗芬騎乘上開機車（張程麗芬所涉故買贓物罪嫌，另行
    審結），為警查獲，而循線查悉上情。
二、案經屏東縣警察局潮州分局報告臺灣屏東地方法院檢察署檢
    察官偵查起訴。
    理  由
一、本判決下列所引用被告蘇瑞榮以外之人於審判外之陳述及相
    關書證等，檢察官、被告於準備程序中均不爭執其證據能力
    ，本院亦查無有不法取得證據之情，本院因而認以之作為證
    據應屬適當，自均有證據能力，先予敘明。
二、上開犯罪事實，業經被告於本院審理時坦承不諱，與證人即
    被害人陳炎宗於警詢時所證失竊財物之情節，互核吻合，並
    有扣押物品目錄表1 份、贓物認領保管單1 份及照片4 張在
    卷可稽，足認被告自白與事實相符。本案事證明確，被告犯
    行洵堪認定，應依法論科。
三、核被告所為，係犯刑法第320 條第1 項之竊盜罪。爰審酌被
    告竊取他人財物，所為非是，惟事後坦承犯行，態度尚可，
    暨其犯罪之動機、目的、手段、素行、竊得財物之價值及被
    害人已領回財物等一切情狀，量處如主文所示之刑，並諭知
    易科罰金之折算標準。至被告持以行竊之鑰匙並未扣案，無
    證據證明現仍存在，復非義務沒收之物，檢察官亦未聲請沒
    收，故不予宣告沒收，附此敘明。
據上論斷，應依刑事訴訟法第299 條第1 項前段，刑法第320 條
第1 項、第41條第1 項前段，刑法施行法第1 條之1 第1 項、第
2 項前段，判決如主文。
本案經檢察官潘國威到庭執行職務。
中    華    民    國   100    年    12    月    7     日
                  刑事第一庭    審判長法  官  涂裕洪
                                      法  官  陳茂亭
                                      法  官  許嘉仁
以上正本證明與原本無異。
如不服本判決應於收受判決後10日內向本院提出上訴書狀，並
應敘述具體理由；其未敘述上訴理由者，應於上訴期間屆滿後
20日內向本院補提理由書（均須按他造當事人之人數附繕本）
「切勿逕送上級法院」。
中    華    民    國   100    年    12    月    7     日
                                      書記官  劉淑蓉
附錄本案論罪科刑之法條：
中華民國刑法第320條第1項
中華民國刑法第320條
（普通竊盜罪、竊佔罪）
意圖為自己或第三人不法之所有，而竊取他人之動產者，為竊盜
罪，處5  年以下有期徒刑、拘役或 5 百元以下罰金。
意圖為自己或第三人不法之利益，而竊佔他人之不動產者，依前
項之規定處斷。
前二項之未遂犯罰之。